【裁判字號】    87,易,4220
【裁判日期】    890314
【裁判案由】    詐欺
【裁判全文】
台灣台中地方法院刑事判決                        八十七年度易字第四二二號
    公  訴  人  台灣台中地方法院檢察署檢察官
    被      告  丁○○
右列被告因詐欺案件，經檢察官提起公訴（八十七年度偵字第三四三二號），本院判
決如左：
    主  文
丁○○意圖為自己不法之所有，以詐術使人將本人之物交付，處有期徒刑肆月。
    事  實
一、丁○○意圖為自己不法之所有，於民國八十六年九月十一日，明知其並無為友人
    丙○○（原名乙○○）調現之意，竟向丙○○訛稱：其友人之利息低，願意幫丙○○代為調現云云，使丙○○因此陷於錯誤，而交付付款人均為高雄市第五信用
    銀行，戶名均為林威宇，面額均為新台幣（下同）五萬元，票號分別為ＶＢ00
    00000號及ＶＢ0000000號之支票各一紙予丁○○。旋丁○○即將上
    開ＶＢ0000000號支票持交甲○○，用以支付其在台中市○○路上「金頻
    道ＫＴＶ酒店」之消費金額；及將ＶＢ0000000號支票持交予姓名不詳之
    人。俟因右開二張支票屆期遭人提示而退票，丙○○為維票信而匯款令支票得以
    兌現，始知受騙。
二、案經丙○○訴由臺灣臺中地方法院檢察署檢察官偵查起訴。
    理  由
一、訊據丁○○固坦承告訴人丙○○持交上開支票二紙予伊，請伊代為調現之事實，
    惟矢口否認有何詐欺犯行，辯稱：係告訴人主動要求伊代為調現，伊取得上開二
    紙支票後，即將該二張支票交予友人戊○○代為調現，詎戊○○竟未依約代為調
    現，並即逃逸無縱，伊曾請告訴人前往止付，該二張支票均非伊使用出去，伊不
    認識甲○○云云。惟查，右揭犯罪事實業據告訴人指訴歷歷，且上開ＶＢ000
    0000號支票確係被告在上址「金頻道ＫＴＶ酒店」消費後，給付予甲○○乙
    節，業據證人甲○○於審理中結證屬實。參以被告於八十九年二月十五日本院訊
    問時猶堅稱：伊不認識吳美議云云，迨至同年月二十九日庭訊時，被告未依時到
    庭報到，證人甲○○證稱：伊在庭外有看到被告二次，被告走路好像怪怪的等語
    。俟甲○○離庭多時後，被告始進入庭內，供稱：伊因骨盆受傷，所以走路有點
    拐，伊有交一張支票予甲○○，但不是告訴人交付之支票云云。是被告顯係因見
    到甲○○到庭，為恐與甲○○對質，而故意待甲○○離去後，始入庭接受訊問，
    已足徵被告所辯不可採。再參之被告自八十六年九月間起迄今猶未償還告訴人款
    項，益證被告確有意圖為自己不法所有之詐欺犯意無疑。此外，復有上開支票影
    本二紙，及板信商業銀行八十七年七月九日板信瑞豐字第一六號函在卷可佐，事
    證明確，被告犯行堪以認定。
二、核被告丁○○所為，係犯刑法第三百三十九條第一項之詐欺罪。爰審酌被告犯罪
    之動機、手段、目的、所詐得金額、犯後猶飾詞圖卸刑責，未見悔意之態度及迄
    今分文未償還告訴人等一切情狀，量處如主文所示之刑。
據上論斷，應依刑事訴訟法第二百九十九條第一項前段，刑法第三百三十九條第一項
、罰金罰鍰提高標準條例第一條，判決如主文。
中    華    民    國    八十九    年      三        月        十四      日
                                        法  官  江  奇  峰
右正本證明與原本無異。
如不服本判決，應於送達後十日內向本院提出上訴狀(須附繕本)，上訴於台灣高等
法院台中分院。
                                        書記官
中    華    民    國    八十九    年      三        月        十五      日
附錄論罪科刑法條
刑法第三百三十九條第一項
意圖為自己或第三人不法之所有，以詐術使人將本人或第三人之物交付者，處五年以
下有期徒刑、拘役或科或併科一千元以下罰金。


司法院資訊處製作；財團法人民間司法改革基金會備份。
